【裁判字號】    95,訴,132
【裁判日期】    950323
【裁判案由】    給付借款
【裁判全文】
臺灣臺南地方法院民事判決               95年度訴字第132號
原      告  台灣土地銀行股份有限公司
法定代理人  丙○○
訴訟代理人  甲○○
            丁○○
被      告  乙○○
上列當事人間請求給付借款事件，經本院於民國九十五年三月十
六日言詞辯論終結，判決如下：
    主  文
被告應給付原告新臺幣壹佰柒拾捌萬柒仟零柒拾元，及自民國九
十年十月一日起至清償日止，按年息百分之九點七五計算之利息
，並自民國九十年十一月二日起至民國九十四年五月一日止，按
年息千分之九點七五，暨自民國九十四年五月二日起至清償日止
，按年息千分之十九點五計算之違約金。
訴訟費用由被告負擔。
本判決得假執行。
    事實及理由
一、原告起訴主張：訴外人邱賴金枝於民國八十五年十一月一日
    向原告借款新臺幣（下同）二百萬元（下稱系爭借款），約
    定借款期間自八十五年十一月一日起至一百零五年十一月一
    日止，共二十年，並約定自借款日起每期一個月，共分二百
    四十期，按月平均攤還本息，如有一期未履行時，即視為全
    部到期，借款利息按原告牌告基本放款利率加九點八碼（每
    碼百分之零點二五）機動計息，逾期償付本息時，除按約定
    利率計付遲延利息外，逾期六個月以內按約定利率一成，逾
    期六個月以上者，另就超過部分按約定利率二成計付違約金
    。詎邱賴金枝於八十七年六月四日死亡，其繼承人於九十年
    十月一日起（當時借款利息為百分之九點七五，即原告牌告
    基本放款利率百分之七點三＋九點八碼×百分之零點二五＝
    百分之九點七五）即未再依約償還系爭借款，目前仍積欠原
    告如主文第一項所示之本金、利息及違約金未清償，被告為
    邱賴金枝之繼承人，亦未限定繼承或拋棄繼承，即應繼承邱
    賴金枝之債務，爰依繼承及消費借貸之法律關係，請求被告
    清償系爭借款等語。並聲明求為判決：如主文第一項所示。
二、按當事人於言詞辯論時為訴訟標的之捨棄或認諾者，應本於
    其捨棄或認諾為該當事人敗訴之判決，民事訴訟法第三百八
    十四條定有明文。經查，原告主張之上開事實，業據提出與
    其所述相符之中長期放款借據影本、戶籍謄本、放款客戶歷
    史交易明細查詢─帳務交易、放款中心利率查詢、繼承系統
    表及本院民事庭八十七年八月七日南院慶民寅八十七繼字第
    四五五號通知各一件（見本院卷第六至八、一九、二一頁）
    為證，並經被告於本院九十五年三月十六日言詞辯論期日就
    原告請求之本金、利息及違約金為認諾（見本院卷第二五頁
    ），依前揭規定，自應為被告敗訴之判決。從而，原告依繼
    承及消費借貸之法律關係，請求被告給付如主文第一項所示
    之金額、利息及違約金，為有理由，應予准許。
三、本判決係本於被告認諾所為之判決，爰依民事訴訟法第三百
    八十九條第一項第一款規定，依職權宣告假執行。
四、據上論結，本件原告之訴為有理由，依民事訴訟法第七十八
    條、第三百八十九條第一項第一款，判決如主文。
中    華    民    國    95    年    3     月    23    日
                  民事第一庭    法  官  林欣玲
以上正本係照原本作成。
如對本判決上訴，須於判決送達後20日內向本院提出上訴狀。
中    華    民    國    95    年    3     月    27    日
                                書記官  謝育錚


司法院資訊處製作；財團法人民間司法改革基金會備份。
